hu: Szörfviasz hőmérsékleti besorolása: Minden hőmérséklethez; Hideg; Hűvös; Közepesen hűvös; Közepesen meleg; Trópusi; Meleg; Extra hideg; Egyéb
zh-CN: 冲浪蜡温度等级: 全温; 寒冷; 凉爽; 中凉; 中暖; 热带; 温暖; 极寒; 其他
da: Temperaturvurdering for surfvoks: Alle temperaturer; Kold; Kølig; Mellemkølig; Mellemvarm; Tropisk; Varm; Ekstrakold; Andet
pl: Temperatura wosku do deski surfingowej: Każda temperatura; Zimna; Chłodna; Umiarkowanie chłodna; Umiarkowanie ciepła; Tropikalna; Ciepła; Bardzo zimna; Inna
nl: Surfwax temperatuurclassificatie: Alle temperaturen; Koud; Koel; Mild-koel; Mild-warm; Tropisch; Warm; Extra koud; Overig
ru: Температурный диапазон применения серф-воска: Для любой температуры; Холодная вода; Прохладная вода; Умеренно прохладная вода; Умеренно теплая вода; Тропическая вода; Теплая вода; Очень холодная вода; Другое
es: Clasificación de temperatura de la cera para surf: Cualquier temperatura; Frío; Fresco; Fresco moderado; Cálido moderado; Tropical; Cálido; Extra frío; Otro
sv: Temperaturklassificering för surfvax: Alla temperaturer; Kallt; Svalt; Mellansvalt; Mellanvarmt; Tropiskt; Varmt; Extra kallt; Övrigt
fi: Surffivahan lämpötilaluokitus: Kaikki lämpötilat; Kylmä; Viileä; Keskiviileä; Keskilämmin; Trooppinen; Lämmin; Erittäin kylmä; Muu
nb: Temperaturvurdering for surfevoks: Alle temperaturer; Kaldt; Kjølig; Middels kjølig; Middels varmt; Tropisk; Varmt; Ekstra kaldt; Annet
el: Βαθμολογία θερμοκρασίας κεριού σερφ: Για όλες τις θερμοκρασίες; Κρύο; Δροσερό; Μέτρια δροσερό; Μέτρια ζεστό; Τροπικό; Ζεστό; Πολύ κρύο; Άλλο
sl-SI: Temperaturni razred voska za surfanje: Za vse temperature; Hladno; Zmerno hladno; Srednje hladno; Srednje toplo; Tropsko; Toplo; Zelo hladno; Drugo
bg-BG: Температурен клас на ваксата за сърф: За всякаква температура; Студено; Хладно; Умерено хладно; Умерено топло; Тропическо; Топло; Екстра студено; Друго
ja: サーフワックス温度評価: 全温度対応; コールド; クール; ミッドクール; ミッドウォーム; トロピカル; ウォーム; エクストラコールド; その他
zh-TW: 衝浪蠟溫度評級: 全溫; 冷水; 涼水; 偏涼水; 偏溫水; 熱帶; 溫水; 極冷水; 其他
cs: Teplotní rozsah surfového vosku: Do všech teplot; Do chladné vody; Do mírně chladné vody; Do středně chladné vody; Do středně teplé vody; Do tropické vody; Do teplé vody; Do velmi chladné vody; Jiné
lt-LT: Banglenčių vaško temperatūros diapazonas: Visoms temperatūroms; Šaltam vandeniui; Vėsiam vandeniui; Vidutiniškai vėsiam vandeniui; Vidutiniškai šiltam vandeniui; Tropikų vandeniui; Šiltam vandeniui; Itin šaltam vandeniui; Kita
ko: 서프 왁스 온도 등급: 모든 온도; 콜드; 쿨; 미드 쿨; 미드 웜; 트로피컬; 웜; 엑스트라 콜드; 기타
tr: Sörf wax'ı sıcaklık derecesi: Tüm sıcaklıklar; Soğuk; Serin; Orta serin; Orta sıcak; Tropikal; Sıcak; Çok soğuk; Diğer
th: ระดับอุณหภูมิของแว็กซ์สำหรับเล่นเซิร์ฟ: ทุกอุณหภูมิ; เย็น; เย็นปานกลาง; กึ่งเย็น; กึ่งอุ่น; เขตร้อน; อุ่น; เย็นจัด; อื่นๆ
ro-RO: Temperatură nominală pentru ceara de surf: Toate temperaturile; Rece; Răcoare; Moderat-răcoros; Moderat-cald; Tropical; Cald; Foarte rece; Altele
it: Temperatura nominale della cera per surf: Tutte le temperature; Fredda; Fresca; Medio fresca; Medio calda; Tropicale; Calda; Extra fredda; Altro
pt-BR: Cera de surfe classificação de temperatura: Todas as temperaturas; Frio; Fresco; Fresco médio; Quente médio; Tropical; Quente; Extrafrio; Outros
hr-HR: Ocjena temperature voska za surfanje: Sve temperature; Hladno; Svježe; Srednje svježe; Srednje toplo; Tropsko; Toplo; Izrazito hladno; Ostalo
fr: Plage de température de la cire de surf: Toutes températures; Eau froide; Eau fraîche; Eau mi-fraîche; Eau mi-chaude; Eau tropicale; Eau chaude; Eau très froide; Autre
pt-PT: Classificação de temperatura da cera de surf: Qualquer temperatura; Frio; Fresco; Fresco intermédio; Quente intermédio; Tropical; Quente; Extrafrio; Outro
vi: Xếp hạng nhiệt độ của sáp lướt sóng: Mọi nhiệt độ; Lạnh; Mát mẻ; Hơi mát; Hơi ấm; Nhiệt đới; Ấm; Rất lạnh; Khác
sk-SK: Teplotný rozsah vosku na surfovanie: Pre všetky teploty; Chladno; Chladnejšie; Mierne chladno; Mierne teplo; Trópy; Teplo; Extrémne chladno; Iné
en: Surf wax temperature rating: All temperature; Cold; Cool; Mid cool; Mid warm; Tropical; Warm; X cold; Other
de: Temperaturangabe für Surfwachs: Alle Temperaturen; Kalt; Kühl; Moderat kühl; Moderat warm; Tropisch; Warm; Extra kalt; Sonstige